臺灣基隆地方法院小額民事判決　　　　　　　　　　九十一年度基小字第六五五號
　　原　　　告　甲○○
　　被　　　告　乙○○
右當事人間請求損害賠償事件，本院判決如左：
    主　　文
被告應給付原告新台幣貳萬陸仟陸佰伍拾元，及自民國九十一年九月十三日起至清償
日止，按年息百分之五計算之利息。
原告其餘之訴駁回。
訴訟費用新台幣伍佰柒拾捌元，由被告負擔新台幣肆佰陸拾貳元，餘由原告負擔。
本判決原告勝訴部分得假執行。
原告其餘假執行之聲請駁回。
    理由要領
一、原告起訴主張其於民國九十一年五月十七日晚間七時四十分左右，駕駛所有車號
    ＣＧ－六六一八號自用小客車（以下簡稱系爭自用小客車），行經國道一號公路
    南向四十八公里五百公尺處，遭被告駕駛車號ＭＬ－三二八號營業小客車自後追
    撞，造成系爭自用小客車毀損，計支出修理費新台幣（下同）三萬三千四百元之
    事實，業據原告提出內政部警政署國道公路警察局第一警察隊交通事故現場草圖
    、估價單影本各一紙為證。被告對其於上開時間、地點駕駛車號ＭＬ－三二八號
    營業小客車自後追撞原告所有系爭自用小客車並不爭執，但抗辯因未看見系爭自
    用小客車之煞車燈，才來不及煞車，故雙方均有過失，且系爭自用小客車被撞後
    僅後保險桿凹陷，修復即可，不用更新云云。然經本院依職權向內政部警政署國
    道公路警察局第一警察隊調閱前揭車禍事故處理資料，被告於調查時供稱：「於
    右述時、地，我車行駛內側車道，因當時車流量大，我跟隨前車ＣＧ－六六一八
    號小自客車，因我車輛煞車不及未保持行車安全距離追撞肇事。」等語明確，足
    見係被告駕駛車號ＭＬ－三二八號營業小客車未保持安全距離，而追撞原告所有
    之系爭自用小客車，此有內政部警政署國道公路警察局第一警察隊九十一年九月
    二十三日公警國一刑璋字第○九一○○一三七五二號函附道路交通事故調查報告
    表、道路交通事故調查筆錄及相片五幀在卷可憑。被告已違反道路交通安全規則
    第九十四條第一項：「汽車在同一車道行駛時，除擬超越前車外，後車與前車之
    間應保持隨時可以煞停之距離。」，及第二項：「汽車行駛時，駕駛人應注意車
    前狀況及兩車併行之間隔，並隨時採取必要之安全措施。」之規定，堪信原告上
    開主張為真實。
二、按因故意或過失，不法侵害他人之權利者，負損害賠償責任，民法第一百八十四
    條第一項前段定有明文。查原告所有之系爭自用小客車遭撞損後，共支出修理費
    用三萬三千四百元之事實，業據原告提出估價單一紙為證，被告雖辯稱保險桿凹
    陷修理回復即可，不用更新，然原告所有系爭自用小客車後保險桿凹陷情形並非
    輕微，有相片為憑，本院審酌系爭汽車受損情形，認原告所舉修復費用與實情相
    符，被告所為抗辯不實在，堪認該車之必要修復費用為三萬三千四百元。惟依民
    法第一百九十六條規定請求物被毀損所減少之價額，固得以修復費用為估定之標
    準，但以必要者為限，即修理材料以新品換舊品，應予折舊。原告所有之系爭自
    用小客車係八十四年九月出廠，於八十四年十一月九日領照使用，有汽車行車執
    照影本在卷可稽，至九十一年五月十七日受損時止，依營利事業所得稅查核準則
    第九十五條第六項規定：「固定資產提列折舊採用定率遞減法者，以一年為計算
    單位，其使用期間未滿一年者，按實際使用之月數相當於全年之比例計算之，不
    滿一月者，以一月計」之方法計算結果，該車之實際使用時間為六年六月又九日
    ，應以六年七月計，其汽車及附加零件已有折舊，應將折舊部分予以扣除。本院
    依行政院所頒固定資產耐用年數表及固定資產折舊率表之規定，自用小客車之耐
    用年數為五年，依定率遞減法每年折舊千分之三百六十九，則原告請求之修復費
    中材料部分為七千五百元，依上開標準計算之折舊額已逾原額之十分之九。按採
    定率遞減法者，其最後一年之折舊額，加歷年折舊累計額，其總和不得超過該資
    產成本原額之十分之九，爰依十分之九計算折舊額為六千七百五十元，扣除折舊
    額後，原告所得請求之零件費用為七百五十元，連同不應折舊之校正、鈑金、烤
    漆費用二萬五千九百元，合計二萬六千六百五十元。
三、從而，原告基於侵權行為之法律關係，請求被告給付二萬六千六百五十元，及自
    起訴狀繕本送達翌日即九十一年九月十三日起至清償日止，按年息百分之五計算
    之法定遲延利息，為有理由，應予准許，逾上開金額部分之請求，於法無據，應
    予駁回。
四、本件係依小額訴訟程序判決，被告受敗訴判決部分應依職權宣告假執行。至原告
    敗訴部分，其假執行之聲請，已失所依據，應予駁回。
五、本件訴訟費用額五百七十八元（裁判費三百六十九元、送達郵費二百零九元），
    由被告負擔五分之四即四百六十二元（元以下四捨五入），餘由原告負擔。
中　　　華　　　民　　　國　　　九十一　　年　　　十一　　月　　　六　　日
~B臺灣基隆地方法院基隆簡易庭
~B　　　　法　　　官　陳湘琳
右正本證明與原本無異。
對於本件判決如有不服，應於收受送達後二十日內向本院提出上訴書狀，上訴於本院
合議庭，並按他造當事人之人數附具繕本。
當事人之上訴，非以判決違背法令為理由不得為之，上訴狀應記載上訴理由，表明下
列各款事項：
(一)原判決所違背之法令及其具體內容。
(二)依訴訟資料可認為原判決有違背法令之具體事實。
~B        法院書記官  黃致祥
中　　　華　　　民　　　國　　　九十一　　年　　十一　　　月　　　七　　日
